# 请教陈版主：非货币性交易，无限期技术支持服务作为支付对价，如何入账

提问人：ChuminTse 时间：2020-03-06 08:05:28
B公司、C公司均为A公司100%持股的子公司，现A公司将所持C公司15%的股份以名义价格 1 元转让给B公司，B公司对A公司提供无限期的技术支持服务，在这种情况下A、B公司应如何做账务处理？假设A公司账面持有C公司的长期股权投资金额是 100 万，C公司账面净资产价值 150 万。

回答人：chenyiwei
名义价格 1 元基本可以忽略。该交易相当于A以所持有的C15%股权向B换取了技术服务。鉴于交易发生在母公司和全资子公司之间，故首先要考虑交易的公允性，确定15%C公司股权和技术服务两者各自的公允价值。其中股权的公允价值可通过评估确定；技术服务的公允价值则参考B公司对非关联方提供的同类技术服务作为永续年金折现。
对A的个别报表层面而言，C公司15%股权的公允价值和账面价值之间的差额确认为股权投资处置损益；C公司15%股权的公允价值和取得无限期技术服务公允价值之间的差额按权益性交易原则处理。在A的合并报表层面需完全抵销该交易的影响。